臺灣臺中地方法院刑事判決　　　　　　　96年度易字第4928號
公　訴　人　臺灣臺中地方法院檢察署檢察官
被　　　告　乙○○　69歲民.
上列被告因竊盜案件，經檢察官提起公訴（96年度偵字第12108
號），本院判決如下：
    主  文
乙○○攜帶兇器竊盜，處有期徒刑陸月，如易科罰金，以新臺幣
壹仟元折算壹日。
    犯罪事實
一、乙○○於民國96年7月26日20時30分許，騎乘車沆SNG-440號
    機車，行經台中縣臺中縣東勢鎮○○○段886、904、905、
    906、907地號土地果園附近時，見果園內栽種之梨樹已結實
    纍纍，竟意圖為自己不法之所有，攜帶其所有之鐮刀1支、
    手電筒1個至上開果園內，徒手摘取果園內所栽種之梨子，
    竊取果園所有人甲○○所有之梨子共45台斤（價值約新臺幣
    2,700元），得手後，騎乘車牌號碼SNG-440號輕型機車離去
    。嗣於同日22時45分許，行經臺中縣東勢鎮○○○段之疏濬
    道路，因形跡可疑，為警攔檢查獲，並扣得梨子共45台斤，
    及其所有之鐮刀1支、手電筒1支及繩子1條。
二、案經台中縣警察局東勢分局報請台灣台中地方法院檢察署檢
    察官偵查起訴。
    理  由
壹、程序部分：
一、按除簡式審判程序、簡易程序及刑事訴訟法第376 條第1款
    、第2款所列之罪之案件外，第一審應行合議審判，刑事訴
    訟法第284條之1修正條文定有明文。本件被告乙○○所犯係
    屬刑事訴訟法第376條第2款所列之刑法第321條之竊盜罪，
    依法獨任進行審理程序，合先敘明。
二、又按被告以外之人於審判外之陳述，雖不符合同法第159條
    之1至第159條之4之規定，但經當事人於審判程序同意作為
    證據，法院審酌該言詞陳述或書面陳述作成時之情況，認為
    適當者，亦得為證據。當事人、代理人或辯護人於法院調查
    證據時，知有第159條第1項不得為證據之情形，而未於言詞
    辯論終結前聲明異議者，視為有前項之同意，刑事訴訟法第
    159 條第1項及第159條之5分別定有明文。查本判決下列所
    引用之各該被告以外之人於審判外之陳述（包含書面陳述）
    ，雖屬傳聞證據，惟公訴人及被告於本院準備程序期日及審
    判期日均未予爭執，且迄至言詞辯論終結前亦未再聲明異議
    ，本院審酌上開證據資料製作時之情況，尚無違法不當及證
    明力明顯過低之瑕疵，亦認為以之作為證據應屬適當，故揆
    諸前開規定，爰逕依刑事訴訟法第159條之5規定，認前揭證
    據資料均例外有證據能力，合先敘明。
貳、實體部分：
一、訊據被告乙○○固坦承於上開時、地為警查獲，並扣得梨子
    、鐮刀、手電筒等物，惟矢口否認有何竊盜犯行，辯稱：梨
    子是其在河濱公園所購買而非竊取云云。經查：被告於96年
    7月26日22時45分許，騎乘機車行經臺中縣東勢鎮○○○段
    之疏濬道路，因該道路禁止汽機車行駛，為在附近執行巡邏
    勤務之員警陳永明發覺而攔查，經員警詢問其放置於機車上
    、以尼龍袋盛裝之梨子之來源，被告起先稱是買來的，經員
    警再度追問，被告才帶同員警至被害人甲○○位於台中縣東
    勢鎮○○○段886、904、905、906、907地號土地果園，並
    坦承竊取果園內水梨，經員警帶回警局製作筆錄，並於隔日
    依據扣案水梨之品種「台中二號」及包裝袋上印有「佳田」
    等字，循線找到在查獲地不遠處種植該種水梨之被害人甲○
    ○等情，業據證人陳永明於本院證述明確，並有現場查獲照
    片4張在卷可稽（見警卷第18-19頁）。扣案水梨係屬「台中
    二號」品種，在本件案發當時，大甲溪流域十幾甲果園僅甲
    ○○一人栽種，且因該品種水梨由開花期至成熟需時160天
    ，故當時尚未達成熟期，從未賣至市場，且包裝用、印有「
    佳田」字樣之水梨套袋原本是梨山地區包裝雪梨用的，僅甲
    ○○嘗試用於包裝系爭「台中二號」水梨，被告於查獲當晚
    帶同員警至行竊地點所拍攝之照片即是伊果園入口處，且遭
    竊之梨樹均分佈於果園外圍十幾棵樹上，經伊察看，水梨是
    遭人以手摘下等情，亦據證人甲○○於本院證述綦詳。被告
    為警查扣之水梨，其品種在台中縣東勢鎮附近僅證人甲○○
    一人種植，包裝用套袋復為證人甲○○所獨有，堪認扣案水
    梨係來自證人甲○○果園所栽種無疑。該品種之水梨根本尚
    未熟成，證人甲○○亦從未將該品種之水梨販至市面，被告
    如何能於河濱公園購得？是被告上開所辯，顯係卸責之詞，
    不足採信。此外，復有扣押物品目錄表、贓物認領保管單在
    卷可為佐證，本件事證明確，被告犯行堪以認定。
二、按攜帶兇器竊盜罪，係以行為人攜帶兇器竊盜為其加重條件
    ，此所謂兇器，其種類並無限制，凡客觀上足對人之生命、
    身體、安全構成威脅，具有危險性之兇器均屬之，且祇須行
    竊時攜帶此種具有危險性之兇器為已足，並不以攜帶之初有
    行兇之意圖為必要（最高法院79年台上字第5253號判例意旨
    參照）。本件扣案鐮刀前端尖銳、刀口鋒利，足以為殺傷人
    生命、身體之器械，顯為具有危險性之兇器。是核被告所為
    ，係犯刑法第321條第1項第3款之攜帶兇器加重竊盜罪。爰
    審酌被告為貪圖小利，損害被害人財產，犯罪後猶一再飾詞
    狡辯、態度不佳，且迄今未賠償被害人損失，惟念及其犯罪
    所得之金額並非甚為高昂等等一切情狀，量處如主文所示之
    刑，並諭知易科罰金之折算標準。另扣案鐮刀1支、手電筒1
    支、繩子1條，固為被告所有之物，然依現存證據難認與本
    件竊盜犯行有何直接關連性，爰不併為沒收之諭知，復予敘
    明。
據上論斷，應依刑事訴訟法第299條第1項前段、第284條之1，刑
法第321條第1項第3款、第41條第1項前段，刑法施行法第1條之1
，判決如主文。
本案經檢察官丙○○到庭執行職務。
中　　華　　民　　國　　96　　年　　11　　月　　16　　日
                         台灣台中地方法院刑事第二庭
                                 法  官  陳姵君
上正本證明與原本無異。
如不服本判決，應於收受送達後10日內向本院提出上訴書狀（應
敘述具體理由並附繕本）。
上訴書狀如未敘述理由，應於上訴期間屆滿後20日內補提理由書
於本院。
        　　　　　　　　　　     書記官　莊金屏
中　　華　　民　　國　　96　　年　　11　　月　　16　　日
【附錄論罪科刑法條】
中華民國刑法第321條
犯竊盜罪而有左列情形之一者，處6月以上、5年以下有期徒刑：
一於夜間侵入住宅或有人居住之建築物、船艦或隱匿其內而犯之
者。二毀越門扇、牆垣或其他安全設備而犯之者。
三  攜帶兇器而犯之者。
四  結夥三人以上而犯之者。
五  乘火災、水災或其他災害之際而犯之者。
六  在車站或埠頭而犯之者。
前項之未遂犯罰之。
